# Verb Forms

Verbs in __<x-out>English<x-src>LANGNAME</x-src></x-out>__ have several forms:

- **active participle:** This is the unaltered, dictionary form of the verb.
- **passive participle:** Formed by suffixing __<x-out>-ys<x-src>BLANK#PASS</x-src></x-out>__ after a consonant, or __<x-out>-s<x-src>BLANCA#PASS</x-src></x-out>__ after a vowel. E.g. __<x-out>gweld<x-src>see_1</x-src></x-out>__ "seeing" &rarr; __<x-out>gweldys<x-src>see_1#PASS</x-src></x-out>__ "being seen"; __<x-out>ladhavo<x-src>die_0#CAUS</x-src></x-out>__ "killing" &rarr; __<x-out>ladhavos<x-src>die_0#CAUS#PASS</x-src></x-out>__ "being killed".
- **middle participle:** Formed by suffixing __<x-out>-n<x-src>BLANK#MID</x-src></x-out>__. E.g. __<x-out>gweld<x-src>see_1</x-src></x-out>__ "seeing (something) &rarr; __<x-out>gwelden<x-src>see_1#MID</x-src></x-out>__ "seeing (in general)".
- **causative:** Formed by suffixing __<x-out>-vo<x-src>BLANK#CAUS</x-src></x-out>__. E.g. __<x-out>gweldvo<x-src>see_1#CAUS</x-src></x-out>__ "show, make see"
- **infinitive:** Formed by suffixing __<x-out>-va<x-src>BLANK#INF</x-src></x-out>__. E.g. __<x-out>gweldva<x-src>see_1#INF</x-src></x-out>__ "to see (something)". The same form is used for the imperative ("see!").
  When applied to a causative, the infinitive affix becomes __<x-out><x-src>^</x-src></x-out>-<x-out>vva<x-src>^vva</x-src></x-out>__ or __<x-out><x-src>^</x-src></x-out>-<x-out>ffa<x-src>^ffa</x-src></x-out>__: __<x-out>ladhavva<x-src>die_0#CAUS#INF</x-src></x-out>__ "to kill", __<x-out>gasffa<x-src>give_2#INF</x-src></x-out>__ "to give".
- **past:** Formed by adding __<x-out>o<x-src>PAST</x-src></x-out>__ before the verb. E.g. __<x-out>o<x-src>PAST</x-src></x-out> <x-out>gweld<x-src>see_1</x-src></x-out>__ "saw".
- **present:** Formed by adding __<x-out>ys<x-src>PRES</x-src></x-out>__ before the verb. E.g. __<x-out>ys<x-src>PRES</x-src></x-out> <x-out>gweld<x-src>see_1</x-src></x-out>__ "sees, is seeing".
- **future:** Formed by adding __<x-out>vrow<x-src>FUT</x-src></x-out>__ before the verb. E.g. __<x-out>vrow<x-src>FUT</x-src></x-out> <x-out>gweld<x-src>see_1</x-src></x-out>__ "will see".
- **finite:** A general, "timeless" form. Formed by adding __<x-out>a<x-src>FIN</x-src></x-out>__ before the verb. E.g. __<x-out>a<x-src>FIN</x-src></x-out> <x-out>gweld<x-src>see_1</x-src></x-out>__ "sees/saw".

There are several constructions that create a noun from a verb:

- **gerund:** formed by suffixing __<x-out>-iod<x-src>BLANK#GER</x-src></x-out>__. E.g. __<x-out>gwelliod<x-src>see_1#GER</x-src></x-out>__ "sight".
- **agentive:** formed by suffixing __<x-out>-dir<x-src>BLANK#AGT</x-src></x-out>__. E.g. __<x-out>gasvodir<x-src>give_2#AGT</x-src></x-out>__ "giver", __<x-out>gweldir<x-src>see_1#AGT</x-src></x-out>__ "seer". A patientive form can be created by combining this with the passive: __<x-out>gweldysdir<x-src>see_1#PASS#AGT</x-src></x-out>__ "seen".
- **resultative:** formed by suffixing __<x-out>-geth<x-src>BLANK#RESULT</x-src></x-out>__. E.g. __<x-out>mollgeth<x-src>curse</x-src></x-out>__ "curse" &larr; __<x-out>moll<x-src>curse_1</x-src></x-out>__, __<x-out>kergeth<x-src>middle</x-src></x-out>__ "middle" &larr; __<x-out>ker<x-src>amid_1</x-src></x-out>__ "amid".

<div class="exercise">

## Exercise 1

Create the passive form of these verbs.

---

- __<x-out>gweld<x-src>see_1</x-src></x-out>__ | __<x-out>gweldys<x-src>see_1#PASS</x-src></x-out>__
- __<x-out>tappa<x-src>touch_1</x-src></x-out>__ | __<x-out>tappas<x-src>touch_1#PASS</x-src></x-out>__

</div>

<div class="exercise">

## Exercise 2

Convert these sentences to passive voice.

Example: __<x-out>Boromir<x-src>^Boromir</x-src></x-out> <x-out>a<x-src>FIN</x-src></x-out> <x-out>gweld<x-src>see_1</x-src></x-out> <x-out>yn orod<x-src>mountain#DEF</x-src></x-out>__ &rarr; __<x-out>Yn orod<x-src>mountain#DEF#CAP</x-src></x-out> <x-out>a<x-src>FIN</x-src></x-out> <x-out>gweldys<x-src>see_1#PASS</x-src></x-out> <x-out>Boromir<x-src>^Boromir</x-src></x-out>__

---

- __<x-out>Boromir<x-src>^Boromir</x-src></x-out> <x-out>a<x-src>FIN</x-src></x-out> <x-out>gweld<x-src>see_1</x-src></x-out> <x-out>yn darosvannow<x-src>ghost#DEF#PL</x-src></x-out>__ | __<x-out>Yn darosvannow<x-src>ghost#DEF#PL#CAP</x-src></x-out> <x-out>a<x-src>FIN</x-src></x-out> <x-out>gweldys<x-src>see_1#PASS</x-src></x-out> <x-out>Boromir<x-src>^Boromir</x-src></x-out>__

</div>